# 关于非同一控制下企业合并层面调整子公司报表的问题

提问人：fcy2258 时间：2019-10-17 15:09:32
一、“非同一控制下企业合并在编制合并财务报表时，应当以公允价值为基础对子公司的财务报表进行调整”，这里指的是报表中的所有项目都要调整吗，在购买时像对于固定资产和无形资产项目可以确定，后期变动不大，以后年度合并调增时还好考虑，但是像往来等其他科目怎么调整呢，以后年度变动很大啊，要每年根据实际情况重新调整吗，如果购买时的往来单位以后年度收回了，以后年度合并时就要减去该部分是吗
二、对于 A公司在购买 B公司时（非同一控制）合并报表时按照公允价值调整个别报表，那么以后年度 C 公司从 A 公司购买B 公司（同一控制下的合并），那最后在 C 公司的合并报表中还要体现 A 公司当时非同控制下对 B 公司的个别报表的调整吗（因为 C 买 B时又重新评估了，已经不是当时的评估增值了）

回答人：chenyiwei
1 、理论上被收购方的所有可辨认资产、负债都要进行公允价值调整。但在实务中，一般评估增值较大的都是非流动资产，流动资产以及负债的公允价值变动很多情况下可以忽略，不会造成实质性障碍。
2 、最后在 C公司的合并报表中还要体现 A公司当时非同控制下对 B公司的个别报表的调整，而不是 C 收购 B 时的评估值影响。依据：《企业会计准则解释第 6 号》第二条。